【裁判字號】    99,簡上,576
【裁判日期】    991209
【裁判案由】    毀棄損壞
【裁判全文】
臺灣高雄地方法院刑事判決             99年度簡上字第576號
上  訴  人  臺灣高雄地方法院檢察署檢察官
上  訴  人  WILLIAM S.
即  被  告
上列上訴人因毀棄損壞案件，不服本院高雄簡易庭民國99年10月
13日99年度簡字第1028號刑事簡易判決（聲請簡易判決處刑案號
：99年度偵字第25895 號），提起上訴，本院判決如下：
    主  文
原判決撤銷。
WILLIAM SAWCHUK 犯毀損他人物品罪，累犯，處拘役拾伍日，如
易科罰金，以新臺幣壹仟元折算壹日。
    事  實
一、WILLIAM SAWCHUK （中文名：林威廉；加拿大籍，下稱：林
    威廉）前因家庭暴力防治法案件，經本院以97年度審簡字第
    4863號判決處有期徒刑2 月確定，於民國98年4 月14日易科
    罰金執行完畢。林威廉與葉瑤係同住高雄市○○區○○路
    885 號「北國麗景社區」之住戶，林威廉因認葉瑤私自架
    設在該社區第7 梯B2停車場之監視器侵害其隱私，竟基於毀
    損之犯意，於99年6 月6 日21時23分許，以鐵鉗剪斷上開監
    視器架設於該社區第7 梯B2及B1樓梯間之線路，致該監視系
    統毀壞，足以生損害於葉瑤。
二、案經葉瑤訴由高雄市政府警察局楠梓分局移送臺灣高雄地
    方法院檢察署檢察官偵查起訴。
    理  由
一、按被告以外之人於審判外之陳述，雖不符刑事訴訟法第159
    條之1 至之4 等4 條之規定，而經當事人於審判程序同意作
    為證據，法院審酌該言詞陳述或書面陳述作成時之情況，認
    為適當者，亦得為證據；又當事人、代理人或辯護人於法院
    調查證據時，知有刑事訴訟法第159 條第1 項不得為證據之
    情形，而未於言詞辯論終結前聲明異議者，視為有前項之同
    意，同法第159 條之5 定有明文。本案下列所引用之供述及
    非供述證據，業經本院依法踐行調查證據程序，公訴人、被
    告均不爭執各該證據之證據能力，且迄本院言詞辯論終結前
    未就上開證據之證據能力聲明異議，又查無依法應排除其證
    據能力之情形，是後述所引用證據之證據能力均無疑義，依
    法自有證據能力，均得作為本案證據，先予敘明。
二、上開犯罪事實，業據被告於本院審理中坦承不諱（見本院簡
    上卷第31頁正面、第32頁背面），核與證人即告訴人葉炯瑤
    於警詢之指述（見偵一卷第5 頁至第7 頁、第27頁至第29頁
    、第59頁至第61頁）相符，並有被告林威廉涉嫌毀損案現場
    照片5 張（見偵一卷第13頁至第17頁）可稽，足認被告自白
    與事實相符，被告犯行，洵堪認定，應依法論科。
三、核被告所為，係犯刑法第354 條之毀損他人物品罪。被告有
    如事實欄所述之前科，有台灣高等法院被告前案紀錄表在卷
    可查，是其前受有期徒刑執行完畢後，5 年內故意再犯本件
    法定刑為有期徒刑以上刑之罪，為累犯，應依刑法第47條第
    1 項規定加重其刑。原審以被告罪證明確，認被告所為係犯
    刑法第354 條之毀損他人物品罪，並依刑法第47條第1 項規
    定加重其刑，量處拘役40日，並諭知易科罰金之折算標準，
    固非無見。惟查：(一)告訴人葉瑤私自架設在上開社區停車
    場之監視器，雖其稱主要目的係監視其所使用之編號10號車
    位之動靜，但被告所使用之編號12號車位，仍在告訴人監視
    器所得監視、拍攝範圍內等情，業據告訴人代理人葉卓雲霞
    於本院審理時陳述明確（見本院簡上字卷第32頁背面）。且
    告訴人得否在其社區停車場內，私自架設監視器，合法性亦
    非全無疑義。被告雖未循法律途徑解決上揭爭議，而逕以上
    揭毀損他人物品之方式解決問題，但其犯罪動機、目的，係
    出於維護自身及家人之隱私，尚非難以理解。(二)被告為外籍
    人士，注重個人及家人之隱私，不願活動受人監視，且為上
    揭犯行前，曾以透過其他管道要求告訴人取走其監視器，但
    未獲成效等情，業經其於本院審理時陳述明確，可見被告為
    上揭犯行，亦係源告訴人與被告間因國情不同、文化不同、
    溝通不良所致，而非被告與告訴人間有何仇怨或不滿始為上
    揭犯行。至告訴人雖於本院審理時指述：伊懷疑被告尚有其
    他毀損行云云，惟此節尚無證據可憑，而不足採。(三)被告僅
    以剪斷告訴人之監視設備線路，而非直接破壞告訴人之監視
    設備，可見其犯罪手段，尚屬輕微。(四)上開監視設備系統總
    共價值約新台幣（下同）9000元乙節，業據告訴人於警詢時
    陳述明確（見偵一卷第6 頁背面），則修復被告所剪斷之線
    路之費用，應更低於9000元，是告訴人所受之損害尚非甚重
    。綜上所述，原審量刑，稍嫌過重，被告上訴，非無理由；
    而檢察官以本件被告尚未與告訴人和解，原審量刑過輕，指
    摘原判決不當，雖無理由，惟原判決既有上開可議，自無可
    維持，應由本院予以撤銷改判。爰審酌被告因認告訴人私自
    架設在其社區第7 梯B2停車場之監視器侵害其隱私，而以上
    揭剪斷線路之方式，毀損告訴人之監視器設備，致使監視系
    統喪失效用，造成告訴人受有財產上之損害，雖未與告訴人
    達成和解，惟考量前述之被告之犯罪之動機、目的、犯罪之
    手段、生活狀況、犯罪所生之危險及損害等一切情狀，量處
    如主文所示之刑，並諭知易科罰金之折算標準。
據上論斷，應依刑事訴訟法第455 條之1 第1 項、第3 項、第
369 條第1 項前段、第364 條、第299 條第1 項前段，刑法354
條、第41條第1 項前段，刑法施行法第1條之1，判決如主文。
本案經檢察官陳建州到庭執行職務。
中    華    民    國    99    年    12    月    9     日
                  刑事第二庭    審判長法  官  李政庭
                                      法  官  柯彩燕
                                      法  官  施盈志
以上正本證明與原本無異。
不得上訴。
中    華    民    國    99    年    12    月    9     日
                                      書記官  林雅婷
附錄本判決論罪之法條：
刑法第354條
中華民國刑法第354條
（毀損器物罪）
毀棄、損壞前二條以外之他人之物或致令不堪用，足以生損害於
公眾或他人者，處2 年以下有期徒刑、拘役或5 百元以下罰金。

司法院資訊處製作；財團法人民間司法改革基金會備份。
